臺灣臺北地方法院刑事判決
111年度審訴字第614號
公  訴  人  臺灣臺北地方檢察署檢察官
被      告  王雪惠



選任辯護人  游子毅律師（法律扶助）
上列被告因詐欺等案件，經檢察官提起公訴（110年度偵字第303
62號、111年度偵字第2583號、第2584號、第2585號、第2586號
），並聽取公訴人、辯護人、被告之意見後，本院合議庭裁定由
受命法官獨任進行簡式審判程序，並判決如下：
    主      文
王雪惠犯如本院附表「罪名及宣告刑」欄所示之罪，各處如本院
附表「罪名及宣告刑」欄所示之刑。應執行有期徒刑貳年肆月。
扣案之新臺幣貳萬伍仟元及廠牌SAMSUNG A20手機（IMEI：○○○○○
○○○○○○○○○○、○○○○○○○○○○○○○○○）壹支均沒收。
    事實及理由
一、本件犯罪事實及證據，除起訴書附表一、二更正為本院附表
    ；證據部分補充「被告王雪惠於本院準備程序及審理時之自
    白（見本院卷第162、192頁）」外，餘均引用起訴書之記載
    （如附件）。
二、論罪科刑：
　㈠被告加入詐欺集團，擔任提領款項之車手角色，並將款項依
    詐欺集團成員所指示之方式上繳，以掩飾詐欺犯罪所得之本
    質及去向，是核其就本院附表編號1至4、8至10所為，均係
    犯洗錢防制法第14條第1項之一般洗錢罪、刑法第339條之4
    第1項第2款之三人以上共同詐欺取財罪，又本院附表編號5
    至7部分，因尚未將款項領出即遭圈存致未生掩飾詐欺犯罪
    所得之本質及去向結果，故此部分均係犯洗錢防制法第14條
    第1項、第2項之一般洗錢未遂罪、刑法第339條之4第1項第2
    款之三人以上共同詐欺取財罪。
  ㈡共同實施犯罪行為之人，在合同意思範圍以內，各自分擔犯
    罪行為之一部，相互利用他人之行為，以達其犯罪之目的者
    ，即應對於全部所發生之結果，共同負責；故共同正犯間非
    僅就其自己實施之行為負其責任，並在犯意聯絡之範圍內，
    對於其他共同正犯所實施之行為，亦應共同負責，是於集團
    式犯罪，原不必每一共犯均有直接聯繫，亦不必每一階段均
    參與，祇須以自己共同犯罪之意思，事前同謀，而由其中一
    部分人實施犯罪行為者，即應對於犯罪結果負共同正犯罪責
    ，並無分別何部分為孰人下手之必要。查被告與「瑞龍」、
    「林教授」、「盧小姐」、「莊小姐」等人及其他真實姓名
    年籍不詳之詐欺集團成員間，就本院附表各編號所示之犯行
    ，有犯意聯絡及行為分擔，均為共同正犯。
  ㈢被告前開所犯之2罪罪名，均係在同一犯罪決意及預定計畫下
    所為，因果歷程並未中斷，各應僅認係一個犯罪行為。是被
    告均各係以一行為觸犯數罪名，為想像競合犯，依刑法第55
    條之規定，各從一重論以刑法第339條之4第1項第2款三人以
    上共同詐欺取財罪處斷。
  ㈣被告所犯本院附表各罪，係分別侵害不同告訴人之財產法益
    ，犯意各別、行為互殊，應予分論併罰。　　　
  ㈤「犯（洗錢防制法）前2條之罪，在偵查或審判中自白者，減
    輕其刑」，洗錢防制法第16條第2項定有明文。查被告王靖
    就其所為之本件犯行，於本院準備程序及審理時均供述詳實
    、坦承犯行，故就被告王靖所犯如附表二所示各罪，均依前
    開規定減輕其刑。又想像競合犯之處斷刑，本質上係「刑之
    合併」，其所謂從一重處斷，乃將想像競合犯組成之評價上
    數罪，合併為科刑一罪，其所對應之刑罰，亦合併其評價上
    數罪之數法定刑，而為一個處斷刑。易言之，想像競合犯侵
    害數法益者皆成立犯罪，論罪時必須輕、重罪併舉論述，同
    時宣告所犯各罪名，包括各罪有無加重、減免其刑之情形，
    亦應說明論列，量刑時併衡酌輕罪部分量刑事由，評價始為
    充足，然後依刑法第55條前段規定「從一重處斷」，非謂對
    於其餘各罪可置而不論。因此，法院決定處斷刑時，雖以其
    中最重罪名之法定刑，做為裁量之準據，惟於裁量其輕重時
    ，仍應將輕罪合併評價在內（最高法院108年度台上字第440
    5號判決、108年度台上大字第3563號裁定意旨參照）。查被
    告就其所為之本件犯行，於本院準備程序及審理時均供述詳
    實、坦承犯行，應認被告對洗錢行為等構成要件事實均有所
    自白，原應就其所犯一般洗錢罪，依上開規定減輕其刑；惟
    被告所犯一般洗錢罪屬想像競合犯其中之輕罪，亦即被告就
    本案犯行均係各從一重之三人以上共同詐欺取財罪，就被告
    此部分想像競合輕罪得減刑部分，依上開說明，僅由本院於
    後述依刑法第57條量刑時一併衡酌該部分減輕其刑事由，附
    此說明。
  ㈥爰審酌被告擔任車手提領款項以獲取不法利益，不僅侵害各
    被害人之財產法益，且影響社會治安，實屬不該；惟念被告
    犯後坦承犯行，已見悔意，並與到庭之告訴人蕭晴之達成調
    解，願賠償其所受之損害等節，有調解筆錄1份（見本院卷
    第131至132頁）在卷可憑，堪認被告犯後態度尚可。兼衡被
    告非擔任主導犯罪之角色，暨其犯罪動機、手段、於本院審
    理時自陳之智識程度及家庭生活狀況（見本院卷第193頁）
    、素行、所犯之洗錢犯行部分符合洗錢防制法第16條第2項
    減刑要件、告訴人胡立宗、朱麗羽、鄭挹汎、楊馥寧、連淑
    慧、鄭又梅、告訴人范朝益之代理人、告訴人蔡吱右之夫所
    表示之意見（見本院卷第67、69、113、115、117、149、15
    1、153、162、172頁）等一切情狀，就被告於本案所犯分別
    各量處如本院附表「罪名及宣告刑」欄所示之刑。復考量被
    告所犯罪質均係相同，犯罪方法、過程、態樣亦大致相同，
    及衡酌被告犯罪所得之利益等情，就被告所犯各罪為整體評
    價後，定其應執行刑如主文所示，以資懲儆。
三、沒收：　　
  ㈠扣案之新臺幣（下同）3萬6,500元，其中1萬1,500係被告所
    有，並非係本案詐欺所得，而2萬5,000元部分，則係被告持
    扣案之提款卡所提領等情，有警詢筆錄、臺北市政府警察局
    大同分局扣押物品目錄表等件（見臺灣士林地方檢察署110
    偵8421卷第19至20、68頁）在卷可稽，故就扣案之2萬5,000
    元部分，應依刑法第38條之1第1項前段規定，宣告沒收。
　㈡被告於警詢時供稱：我每天的報酬是1,200元，擔任車手期間
    共獲得2,400等語（見本院卷第191至192頁）。本應就被告
    之犯罪所得部分，均依法宣告沒收或追徵，然因被告業與告
    訴人蕭晴之達成調解，已如前述，又被告確有依約履行等情
    ，有本院公務電話紀錄1份（見本院卷第197頁）在卷可查，
    參以被告願賠償之金額已逾犯罪所得（見本院卷第131頁）
    。則倘被告依約履行，其所給付之金額已足剝奪犯罪所得，
    又若被告未能切實履行，前開告訴人亦尚得對被告之財產強
    制執行，而達到沒收制度剝奪被告犯罪所得之立法目的，為
    免重覆剝奪被告之犯罪所得而有過苛之虞，爰就被告之犯罪
    所得不再宣告沒收或追徵。
  ㈢扣案之提款卡共12張，雖均自被告身上扣得，且供其共同犯
    罪所用，惟前開人頭帳戶均已遭列為警示帳戶，詐欺集團成
    員無從再利用作為詐欺取財工具，且上開扣案物，客觀財產
    價值均屬低微，顯然欠缺刑法上之重要性，故均不予宣告沒
    收。
　㈣扣案之廠牌SAMSUNG A20手機（IMEI：000000000000000、000
    000000000000）1支係被告所有，且供犯罪聯繫所用之物，
    應依刑法第38條第2項前段規定，宣告沒收。　
據上論斷，應依刑事訴訟法第273條之1第1項、第299條第1項前
段、第310條之2、第454條第2項，洗錢防制法第14條第1項、第2
項、第16條第2項，刑法第11條前段、第28條、第339條之4第1項
第2款、第55條、第51條第5款、第38條第2項前段、第38條之1第
1項前段，刑法施行法第1條之1第1項，判決如主文。
本案經檢察官陳鴻濤提起公訴，檢察官吳春麗到庭執行職務。　
中　　華　　民　　國　　111 　年　　6 　　月　　15　　日
　　　　　　　　　刑事第二十一庭法　官　倪霈棻
上正本證明與原本無異。 
如不服本判決應於收受送達後20日內向本院提出上訴書狀，並應
敘述具體理由；其未敘述上訴理由者，應於上訴期間屆滿後20日
內向本院補提理由書（均須按他造當事人之人數附繕本）「切勿
逕送上級法院」。告訴人或被害人如對於本判決不服者，應具備
理由請求檢察官上訴，其上訴期間之計算係以檢察官收受判決正
本之日期為準。因疫情而遲誤不變期間，得向法院聲請回復原狀
。
                                書記官  吳雪華
中　　華　　民　　國　　111 　年　　6 　　月　　15　　日
附錄本案論罪科刑法條全文：
中華民國刑法第339條之4
犯第339條詐欺罪而有下列情形之一者，處1年以上7年以下有期
徒刑，得併科1百萬元以下罰金：
一、冒用政府機關或公務員名義犯之。
二、三人以上共同犯之。
三、以廣播電視、電子通訊、網際網路或其他媒體等傳播工具，
    前項之未遂犯罰之。
洗錢防制法第14條
有第2條各款所列洗錢行為者，處7年以下有期徒刑，併科新臺幣
500萬元以下罰金。
前項之未遂犯罰之。
前二項情形，不得科以超過其特定犯罪所定最重本刑之刑。
本院附表:
編號 告訴人 受騙方式 匯款時間 受騙金額 （新臺幣） 匯（轉）入人頭帳戶 提領時間、地點、 金額(新臺幣） 罪名及宣告刑 1 胡立宗 假網路購物須取消付款設定 110年4月12日 19時48分許 141,050元 中華郵政卓蘭郵局（帳號：000-00000000000000號，戶名：宋芳茹） 110年4月12日20時7分許起至20時11分止，於臺北市○○區○○路000號（統一超商華電門市）莒光郵局自動提款機，分別領6萬元、6萬元、2萬1,000元，共提領14萬1,000元。 王雪惠犯三人以上共同詐欺取財罪，處有期徒刑壹年參月。 2 朱麗羽  假網路購物須取消付款設定 110年4月12日19時51分許 49,987元 中華郵政桃園府前郵局帳戶（帳號：000-00000000000000號，戶名：邱怡婷） 110年4月12日20時16分許起至20時32分止，臺北市○○區○○路000號（統一超商華電門市）莒光郵局自動提款機，分別提領5萬元、5萬元、4萬9,000元，共提領14萬9,000元。 王雪惠犯三人以上共同詐欺取財罪，處有期徒刑壹年貳月。               3 胡玉燕 假網路購物須取消付款設定 110年4月12日20時6分許 49,991元   王雪惠犯三人以上共同詐欺取財罪，處有期徒刑壹年貳月。    110年4月12日20時9分許 49,991元     4 范朝益 假親友借錢 110年4月13日12時42分許 180,000元 中華郵政基隆愛三路郵局帳戶（帳號：000-00000000000000號，戶名：薛韋鳳） 110年4月13日13時28分許起至13時35分止，於臺北市○○區○○○路0段00號聯邦銀行中山分行自動提款機，分別提領2萬5元、2萬5元、2萬5元 、2萬5元、2萬5元、2 萬5元、2萬5元、1萬5 元，共提領15萬40 元。 王雪惠犯三人以上共同詐欺取財罪，處有期徒刑壹年參月。 5 鄭挹汎 假網路購物 110年4月13日16時4分許 17,000元 中華郵政馬公中正路郵局（帳號：000-00000000000000號，戶名：楊芊亭） （因帳戶遭警示未遭提領得逞）  王雪惠犯三人以上共同詐欺取財罪，處有期徒刑壹年壹月。 6 蕭晴之 假取消升等會員 110年4月13日17時23分許 17,999元   （因帳戶遭警示未遭提領得逞） 王雪惠犯三人以上共同詐欺取財罪，處有期徒刑壹年。    110年4月13日17時27分許  25,432元        110年4月13日17時30分許  25,787元     7 楊馥寧 假網路購物須取消付款設定 110年4月13日17時23分許  49,985元   （因帳戶遭警示未遭提領得逞） 王雪惠犯三人以上共同詐欺取財罪，處有期徒刑壹年壹月。    110年4月13日 17時27分許  9,796元     8 連淑慧 假網路購物須取消付款設定 110年4月14日 16時39分許  49,211元 兆豐銀行帳戶（帳號：000-00000000000號，戶名：陳孟希） 110年4月14日16時58分許起至17時5分止，於臺北市○○區○○○路0段00號台北富邦銀行長安東路分行自動提款機，分別提領1萬8,005元、2萬5元、2萬5元、2萬5元、2萬5元、1萬8,005元，共提領11萬6,030元。 王雪惠犯三人以上共同詐欺取財罪，處有期徒刑壹年參月。       26,985元       110年4月14日 16時47分  10,985元       110年4月14日17時7分許 29,985元 中華郵政豐原郵局（帳號：000-00000000000000號，戶名：吳羚瑄） 110年4月14日17時38分許起至17時49分止，於臺北捷運板南線西門站之國泰世華銀行提款機，分別提領2萬5元、2萬5元、2萬5元、2萬5元、2萬5元、2萬5元、2萬5元 、1萬5元，共提領15 萬40元。   9 鄭又梅 假網路購物須取消付款設定 110年4月14日16時46分許 20,010元 兆豐銀行帳戶（帳號：000-00000000000號，戶名：陳孟希） 110年4月14日16時58分許起至17時5分止，於臺北市○○區○○○路0段00號台北富邦銀行長安東路分行自動提款機，分別提領1萬8,005元、2萬5元、2萬5元、2萬5元、2萬5元、1萬8,005元，共提領11萬6,030元。 王雪惠犯三人以上共同詐欺取財罪，處有期徒刑壹年貳月。    110年4月14日 16時57分許   9,181元    10 蔡吱右 假網路購物須取消付款設定 110年4月14日 16時48分許 49,986元 中華郵政豐原郵局（帳號：000-00000000000000號，戶名：吳羚瑄） 110年4月14日17時38分許起至17時49分止，於臺北捷運板南線西門站之國泰世華銀行提款機，分別提領2萬5元、2萬5元、2萬5元、2萬5元、2萬5元、2萬5元、2萬5元 、1萬5元，共提領15 萬40元。 王雪惠犯三人以上共同詐欺取財罪，處有期徒刑壹年參月。    110年4月14日 16時54分許  49,986元       110年4月14日 17時8分許 19,985元    
附件：
臺灣臺北地方檢察署檢察官起訴書
                                    110年度偵字第30362號
                                    111年度偵字第2583號
                                    111年度偵字第2584號
                                    111年度偵字第2585號
                                    111年度偵字第2586號
　　被　　　告　王雪惠　



上列被告因詐欺等案件，業經偵查終結，認應該提起公訴，茲將
犯罪事實及證據並所犯法條分敘如下：
            犯罪事實
一、王雪惠自民國110年4月12日之前某日，加入通訊軟體LINE暱
    稱「瑞龍」、「林教授」、「盧小姐」、「莊小姐」所屬具
    有持續性及牟利性之有結構性之3人以上之不詳詐欺集團犯
    罪組織（違反組織犯罪防制條例部分，另案提起公訴），擔
    任持人頭帳戶提款卡至金融機構之自動提款機提領款項之車
    手角色，渠等並共同意圖為自己不法之所有，基於詐欺、洗
    錢等犯意聯絡及行為分擔，先由該不詳詐騙集團成員，自11
    0年4月12日某時許起，以電話聯絡胡玉燕、朱麗羽、胡立宗
    、范朝益、連淑慧、鄭又梅、蔡吱右、鄭挹汎、蕭晴之、楊
    馥寧等人，佯以「假網路購物須取消付款設定」、「假親友
    借錢」、「假取消升等會員」、「假網拍購物」等云云，致
    胡玉燕、朱麗羽、胡立宗、范朝益、連淑慧、鄭又梅、蔡吱
    右、鄭挹汎、蕭晴之、楊馥寧等人均陷於錯誤，於附表一所
    示之時，分別轉帳款項至附表一之詐欺集團指定之中華郵政
    卓蘭郵局（帳號：000-00000000000000號，戶名：宋芳茹）
    、中華郵政桃園府前郵局（帳號：000-00000000000000號，
    戶名：邱怡婷）、中華郵政基隆愛三路郵局（帳號：000-00
    000000000000號，戶名：薛韋鳳）、兆豐銀行（帳號：000-
    00000000000號，戶名：陳孟希）、中華郵政豐原郵局（帳
    號：000-00000000000000號，戶名：吳羚瑄）、中華郵政馬
    公中正路郵局（帳號：000-00000000000000號，戶名：楊芊
    亭）等人頭帳戶內，再由王雪惠接獲詐欺集團上游指示，於
    附表二所示之時、地之自動提款機，提領贓款得逞，再將提
    領之款項，分別攜至臺北市○○區○○○路0號之「露易莎」咖啡
    店、臺北市○○區○○街00號「茶崛出軌泡沫紅茶店」、新北市
    三重區自強路、正義北路附近之「麥當勞速食店」等地，交
    給上游收水之「盧小姐」、「林教授」等詐欺集團成員，渠
    等以此方式掩飾特定犯罪所得之本質、來源及去向，確保詐
    欺集團取得詐騙款項，並獲得當日薪水新臺幣（下同）1,20
    0元之報酬。嗣於110年4月15日10時54分許，王雪惠持多張
    人頭帳戶提款卡至臺北市大同區寧夏路131之1號7-11超商店
    之自動提款機進行俗稱「插卡試車」以確定人頭帳戶是否有
    遭警示之動作時，經警據報到場處理，當場扣得其持有中華
    郵政馬公中正路郵局（帳號：000-00000000000000號，戶名
    ：楊芊亭）、中華郵政豐原郵局（帳號：000-000000000000
    00號，戶名：吳羚瑄）等人頭帳戶提款卡，並起出提領之贓
    款36,500元，其持有之中華郵政馬公中正路郵局（帳號：00
    0-00000000000000號，戶名：楊芊亭）提款卡因遭警示無法
    提領得逞而未遂（如附表一編號5至7），始悉上情。
二、案經胡玉燕、朱麗羽、胡立宗、范朝益、連淑慧、鄭又梅、
    蔡吱右、鄭挹汎、蕭晴之、楊馥寧等人訴由臺北市政府警察
    局中山分局、大同分局、萬華分局等報告偵辦。
            證據並所犯法條
一、證據清單：
編號 證據名稱 待證事實 1 被告王雪惠於警詢時之供述 全部犯罪事實。 2 告訴人胡玉燕、朱麗羽、胡立宗、范朝益、連淑慧、鄭又梅、蔡吱右、鄭挹汎、蕭晴之、楊馥寧等人於警詢時之指述 附表一之事實。 3 被告提款之錄影畫面暨翻拍照片、中華郵政卓蘭郵局（帳號：000-00000000000000號，戶名：宋芳茹）及中華郵政桃園府前郵局（帳號：000-00000000000000號，戶名：邱怡婷）等人頭帳戶內歷史交易明細表、臺北市政府警察局士林分局後港派出所受（處）理案件證明單、受理詐騙帳戶通報警示簡便格式表、內政部警政署反詐騙諮詢專線紀錄表、告訴人胡玉燕提出之存摺影本等；臺南市政府警察局麻豆分局麻豆派出所受（處）理案件證明單、受理詐騙帳戶通報警示簡便格式表、告訴人朱麗羽提出之切結書等；臺北市政府警察局士林分局天母派出所受（處）理案件證明單、受理詐騙帳戶通報警示簡便格式表、內政部警政署反詐騙諮詢專線紀錄表、告訴人胡立宗提出之存摺影本、轉帳畫面截圖等（以上均見110年度偵字第19301號卷）  4 被告提款之錄影畫面暨翻拍照片、提領贓款簡表、中華郵政基隆愛三路郵局（帳號：000-00000000000000號，戶名：薛韋鳳）人頭帳戶內歷史交易明細表、內政部警政署反詐騙諮詢專線紀錄表、雲林縣警察局斗南分局古坑分駐所受（處）理案件證明單、受理詐騙帳戶通報警示簡便格式表、內政部警政署反詐騙諮詢專線紀錄表、被害人范朝益提出之匯款單等（以上均見110年度偵字第18318號卷）  5 被告提款之錄影畫面暨翻拍照片、提領金額明細表、兆豐銀行（帳號：000-00000000000號，戶名：陳孟希）人頭帳戶客戶存款往來交易明細表、內政部警政署反詐騙諮詢專線紀錄表、桃園市政府警察局桃園分局龍安派出所受（處）理案件證明單、受理詐騙帳戶通報警示簡便格式表、告訴人連淑慧提出之轉帳單據；內政部警政署反詐騙諮詢專線紀錄表、桃園市政府警察局桃園分局武陵派出所受（處）理案件證明單、受理詐騙帳戶通報警示簡便格式表、告訴人鄭又梅提出之網路銀行轉帳畫面截圖等（以上均見110年度偵字第20112號卷）  6 國泰世華商業銀行存匯作業管理部110年8月24日國世存匯作業字第1100133754號函暨檢附之被告提款光碟乙片、中華郵政豐原郵局（帳號：000-00000000000000號，戶名：吳羚瑄）、中華郵政馬公中正路郵局（帳號：000-00000000000000號，戶名：楊芊亭）等人頭帳戶之申請人資料及歷史交易明細表；桃園市政府警察局桃園分局龍安派出所受（處）理案件證明單、受理詐騙帳戶通報警示簡便格式表、告訴人連淑慧提出之轉帳單據；高雄市政府警察局林園分局大寮分駐所受理各類案件紀錄表、受理詐騙帳戶通報警示簡便格式表、內政部警政署反詐騙諮詢專線紀錄表；新竹市警察局第三分局南門派出所受理各類案件紀錄表、受理詐騙帳戶通報警示簡便格式表、內政部警政署反詐騙諮詢專線紀錄表、告訴人鄭挹汎提出之網路銀行轉帳畫面截圖等；臺北市政府警察局中正第一分局忠孝東路派出所受理各類案件紀錄表、受理詐騙帳戶通報警示簡便格式表、內政部警政署反詐騙諮詢專線紀錄表、告訴人楊馥寧提出之網路銀行轉帳畫面截圖等（以上均見臺灣士林地方檢察署110年度偵字第8421號卷）  
二、核被告所為，係犯刑法第339條之4第1項第2款共同加重詐欺
    取財、刑法第339條之4第2項、第1項第2款共同加重詐欺取
    財未遂、洗錢防制法第14條等罪嫌，其係一行為觸犯數罪名
    ，請以想像競合犯論。被告與「瑞龍」、「林教授」、「盧
    小姐」、「莊小姐」及喬裝網拍客服人員等詐騙告訴人等之
    不詳詐欺集團其他成員有犯意聯絡及行為分擔，請以共同正
    犯論。又被告前述所得報酬，係因犯罪所得之物，請依法宣
    告沒收，於全部或一部不能沒收或不宜執行沒收時，追徵其
    價額。
三、依刑事訴訟法第251條第1項提起公訴。
    此　致
臺灣臺北地方法院
中　　華　　民　　國　 111　　年　　3 　　月　　7 　　日
                              檢察官　  陳鴻濤
本件正本證明與原本無異
中　　華　　民　　國　 111　　年　　3 　　月　　14　　日
　                          　書記官    洪珮婷　
附錄本案所犯法條全文 
中華民國刑法第339條之4
犯第 339 條詐欺罪而有下列情形之一者，處 1 年以上 7 年以
下有期徒刑，得併科 1 百萬元以下罰金：
一、冒用政府機關或公務員名義犯之。
二、三人以上共同犯之。
三、以廣播電視、電子通訊、網際網路或其他媒體等傳播工具，
    對公眾散布而犯之。
前項之未遂犯罰之。

洗錢防制法第14條
有第二條各款所列洗錢行為者，處 7 年以下有期徒刑，併科新
臺幣 5 百萬元以下罰金。
前項之未遂犯罰之。
前二項情形，不得科以超過其特定犯罪所定最重本刑之刑。


附表一：
編號 被害人 受騙方式 受騙（入帳）時間 匯（轉）入人頭帳戶 受騙金額 1 胡立宗 假網路購物須取消付款設定 110年4月12日19時48分許 中華郵政卓蘭郵局（帳號：000-00000000000000號，戶名：宋芳茹） 1、141,050元 2 朱麗羽  假網路購物須取消付款設定 110年4月12日19時51分許 中華郵政桃園府前郵局帳戶（帳號：000-00000000000000號，戶名：邱怡婷） 1、49,987元  3 胡玉燕 假網路購物須取消付款設定 110年4月12日20時6分許起，至20時9分止 中華郵政桃園府前郵局帳戶（帳號：000-00000000000000號，戶名：邱怡婷） 1、49,991元 2、49,991元 4 范朝益 假親友借錢 110年4月13日12時42分許 中華郵政基隆愛三路郵局帳戶（帳號：000-00000000000000號，戶名：薛韋鳳） 1、180,000元 5 鄭挹汎 假網路購物 110年4月13日16時4分許 中華郵政馬公中正路郵局（帳號：000-00000000000000號，戶名：楊芊亭） 1、17,000元 （因帳戶遭警示未遭提領得逞） 6 蕭晴之 假取消升等會員 110年4月13日17時23分許起，至17時30分許止 中華郵政馬公中正路郵局（帳號：000-00000000000000號，戶名：楊芊亭） 1、17,999元 2、25,432元 3、25,787元 （因帳戶遭警示未遭提領得逞） 7 楊馥寧 假網路購物須取消付款設定 110年4月13日17時23分許起，至17時27分許止 中華郵政馬公中正路郵局（帳號：000-00000000000000號，戶名：楊芊亭） 1、49,985元 2、9,796元 （因帳戶遭警示未遭提領得逞） 8 連淑慧 假網路購物須取消付款設定 110年4月14日16時39分許起，至16時47分止  兆豐銀行帳戶（帳號：000-00000000000號，戶名：陳孟希） 1、49,211元 2、26,985元 3、10,985元     110年4月14日17時7分許 中華郵政豐原郵局（帳號：000-00000000000000號，戶名：吳羚瑄） 1、29,985元 9 鄭又梅 假網路購物須取消付款設定 110年4月14日16時46分許起，至16時57分止 兆豐銀行帳戶（帳號：000-00000000000號，戶名：陳孟希） 1、20,010元 2、9,181元 10 蔡吱右 假網路購物須取消付款設定 110年4月14日16時48分許起，至17時8分許止 中華郵政豐原郵局（帳號：000-00000000000000號，戶名：吳羚瑄） 1、49,986元 2、49,986元 3、19,985元 

附表二：
編號 提領時間  提領地點 提領人頭帳戶  提領款項 1 110年4月12日20時7分許起，至20時11分止 臺北市○○區○○路000號（統一超商華電門市）莒光郵局自動提款機 中華郵政卓蘭郵局（帳號：000-00000000000000號，戶名：宋芳茹） 1、60,000元 2、60,000元 3、21,000元 2 110年4月12日20時16分許起，至20時32分止 臺北市○○區○○路000號（統一超商華電門市）莒光郵局自動提款機 中華郵政桃園府前郵局帳戶（帳號：000-00000000000000號，戶名：邱怡婷） 1、50,000元 2、50,000元 3、49,000元 3 110年4月13日13時28分許起，至13時35分止 臺北市○○區○○○路0段00號聯邦銀行中山分行自動提款機 中華郵政基隆愛三路郵局帳戶（帳號：000-00000000000000號，戶名：薛韋鳳） 1、20,005元 2、20,005元 3、20,005元 4、20,005元 5、20,005元 6、20,005元 7、20,005元 8、10,005元 4 110年4月14日16時58分許起，至17時5分止 臺北市○○區○○○路0段00號台北富邦銀行長安東路分行自動提款機 兆豐銀行帳戶（帳號：000-00000000000號，戶名：陳孟希） 1、18,005元 2、20,005元 3、20,005元 4、20,005元 5、20,005元 6、18,005元 5 110年4月14日17時38分許起，至17時49分止 臺北捷運板南線西門站之國泰世華銀行提款機 中華郵政豐原郵局（帳號：000-00000000000000號，戶名：吳羚瑄） 1、20,005元 2、20,005元 3、20,005元 4、20,005元 5、20,005元 6、20,005元 7、20,005元 8、10,005元